臺灣雲林地方法院刑事判決
111年度易字第81號
公  訴  人  臺灣雲林地方檢察署檢察官
被      告  蔡宗寶


上列被告因竊盜案件，經檢察官提起公訴（111年度偵字第509號
），被告於準備程序進行中，就被訴事實為有罪之陳述，經告知
簡式審判程序意旨，並聽取公訴人及被告意見後，本院裁定依簡
式審判程序審理，判決如下：
    主    文
蔡宗寶犯竊盜罪，累犯，處有期徒刑伍月，如易科罰金，以新臺
幣壹仟元折算壹日。又犯侵入住宅竊盜罪，累犯，處有期徒刑玖
月。
    事    實
一、蔡宗寶意圖為自己不法之所有，基於竊盜之犯意，分別為以
    下行為： 
  ㈠於民國111年1月2日16時許，在雲林縣○○鄉○○村○○○00號旁農
    地，趁黃金菊將車牌號碼000-000號普通重型機車（下稱A機
    車）停放在該處，下田工作不注意之際，徒手打開A機車椅
    墊置物箱，竊取其內黃金菊所有之OPPO牌手機1支〈價值新台
    幣(下同)5,000元〉，得手後離去。
  ㈡於111年1月8日12時許，徒步前往鄭秀燕所有、位於雲林縣○○
    鄉○○村○○○000號之房屋，趁鄭秀燕未居住於該處之際，進入
    上開房屋內之神明廳，自櫃子抽屜內取得車牌號碼000-000
    號普通重型機車（下稱B機車）之鑰匙及屋內其他房間之鑰
    匙後，持鑰匙開啟上開房屋神明廳右側之房間，進入房間內
    徒手竊取鄭秀燕所有之32吋三洋牌電視機1台(價值6,500元
    ），並將該電視機放在停放於神明廳內、由鄭秀燕所管理使
    用之B機車腳踏板上，再持所取得之機車鑰匙發動B機車，將
    B機車騎走，以此方式竊取B機車(價值3,000元）及電視機得
    手。
  ㈢嗣經黃金菊、鄭秀燕發現上開物品遭竊，乃報警處理，為警
    調閱相關監視器錄影畫面，而循線查獲蔡宗寶，並扣得前揭
    蔡宗寶竊得之手機、B機車、電視機，始悉上情。
  ㈣案經黃金菊、鄭秀燕訴由雲林縣警察局臺西分局報告臺灣雲
    林地方檢察署檢察官偵查起訴。
    理    由
一、被告蔡宗寶所犯係死刑、無期徒刑、最輕本刑為3年以上有
    期徒刑以外之罪，其於本院準備程序就前揭被訴事實為有罪
    之陳述，經告知簡式審判程序之旨，並聽取其與公訴人之意
    見後，本院認無不得或不宜改依簡式審判程序進行之情，爰
    依刑事訴訟法第273條之1第1項、第284條之1規定，裁定進
    行簡式審判程序。
二、上揭犯罪事實，業據被告於警詢、偵訊、本院準備程序及審
    理時均坦承不諱，並有下列證據資料可以佐證：
  ㈠證人即告訴人黃金菊於警詢之證述（警卷第35至37頁）。
  ㈡證人即告訴人鄭秀燕於警詢之證述（警卷第25至34頁）。
  ㈢雲林縣警察局臺西分局林厝派出所、三崙派出所受（處）理
    案件證明單（警卷第39至41頁）。
  ㈣告訴人黃金菊遭竊手機之通訊軟體LINE封面暨對話紀錄截圖
    （警卷第81至84頁）、序號資料影本（警卷第59頁）、雲林
    縣警察局臺西分局110年1月10日（執行處所：雲林縣○○鄉○○
    村○○○000號）扣押筆錄暨扣押物品目錄表（扣案物：OPPO牌
    手機1支）、扣押物品收據（警卷第51至55頁）。
  ㈤B機車之車輛詳細資料報表（警卷第61頁）、雲林縣警察局臺
    西分局110年1月10日（執行處所：雲林縣○○鄉○○街00○0號）
    扣押筆錄暨扣押物品目錄表（扣案物：三洋牌電視機1臺、B
    機車）、扣押物品收據（警卷第43至49頁）。
  ㈥告訴人黃金菊、鄭秀燕立具之雲林縣警察局臺西分局飛沙派
    出所贓物認領保管單（警卷第63至65頁）。
  ㈦告訴人黃金菊之A機車蒐證照片、雲林縣○○鄉○○村○○○00號前
    農地現場照片（警卷第79至81頁上方）、路口監視器影像翻
    拍截圖（警卷第73、77頁）、查獲B機車及電視機現場蒐證
    照片（警卷第69至70頁）、本案失竊贓物照片（警卷第69至
    72頁、第74、75、85頁）。
三、論罪科刑：
  ㈠核被告就事實欄一、㈠所為，係犯刑法第320條第1項之竊盜罪
    ；就事實欄一、㈡所為，係犯刑法第321條第1項第1款之侵入
    住宅竊盜罪。被告上開2次竊盜犯行，犯意各別，行為互殊
    ，應予分論併罰。
  ㈡被告前⒈①因施用第一級毒品案件，經本院以99年度訴字第761
    號判決判處有期徒刑9月（共2罪）、6月確定；②因公共危險
    等案件，經本院以99年度交訴字第41號判決判處有期徒刑3
    月、10月確定；嗣上開案件經本院以100年度聲字第283號裁
    定應執行刑為有期徒刑2年4月確定（指揮書所載執行日期：
    103年9月19日至106年1月18日）。⒉①因施用第一、二級毒品
    案件，經本院以100年度訴字第251號判決判處有期徒刑9月
    、6月確定；②因施用第一級毒品案件，經本院以100年度訴
    字第360號判決判處有期徒刑9月確定；③因搶奪等案件，經
    臺灣高等法院臺南分院以100年上訴字第669號判決判處有期
    徒刑6月（共2罪）、10月（共3罪）、11月、1年確定；④因
    違反電信案件，經本院以100年度訴字第743號判決判處有期
    徒刑2月確定；嗣上開案件經本院以103年度聲字第282號裁
    定應執行刑為有期徒刑6年10月確定（執行日期：106年1月1
    9日至112年1月18日）。⒊上開⒈、⒉所示案件接續執行，於10
    9年9月14日假釋出監付保護管束等情，有臺灣高等法院被告
    前案紀錄表在卷可按，由此可知，被告假釋開始之時間為10
    9年9月14日，斯時上開⒈所示之罪刑已經執行完畢，被告於
    上開⒈所示之罪受徒刑執行完畢後，5年以內故意再犯本案有
    期徒刑以上之罪，為累犯（最高法院109年度台上字第2156
    號判決意旨參照）。經審酌被告於前開案件執行完畢後，竟
    不思悔改，再犯本案之犯行，足認其刑罰反應力薄弱，本案
    不因累犯之加重致被告所受刑罰因而受有超過其所應負擔罪
    責，及使其等人身自由因而受過苛侵害之情形，適用累犯規
    定加重，核無大法官釋字第775號解釋所稱「不符合罪刑相
    當原則、抵觸憲法第23條比例原則」之情形，爰依刑法第47
    條第1項之規定加重其刑。
  ㈢本院審酌被告前有竊盜、搶奪、偽證、偽造文書、施用毒品
    等前科，有前揭被告前案紀錄表在卷可參，素行不佳，被告
    仍不知尊重他人之財產權，率為本案竊取他人財物之犯行2
    次（1次為普通竊盜、1次為加重竊盜），法治觀念薄弱，並
    不可取；衡酌被告所偷竊的財物具有一定價值，但被告竊得
    之物業經警方扣案後由告訴人黃金菊、鄭秀燕領回，有其等
    立具之雲林縣警察局臺西分局飛沙派出所贓物認領保管單附
    卷可參，告訴人2人均表示請法院依法處理（本院卷第85至8
    9頁），並考量被告犯後業已坦承犯行，態度尚可，暨被告
    自陳目前在六輕從事鐵工工作，日薪1,600元，離婚，父親
    及弟弟已經過世，家中有母親、1名成年子女、2個姐姐（均
    已結婚）之家庭及經濟狀況，為國中畢業之教育程度（本院
    卷第79、80頁），以及被告犯罪之動機、目的、手段，檢察
    官、被告對量刑之意見等一切情狀，分別量處如主文所示之
    刑，並諭知易科罰金之折算標準，併定其應執行之刑及諭知
    易科罰金之折算標準。
四、本案被告所竊得之前揭手機1支、B機車1輛、電視機1臺，業
    經告訴人2人領回，已如前述，爰依刑法第38條之1第5項之
    規定，不予宣告沒收或追徵。　　
五、依應刑事訴訟法第273條之1第1項、第299條第1項前段（程
    序法），判決如主文。
本案經檢察官林欣儀提起公訴，檢察官顏鸝靚到庭執行職務。
中　　華　　民　　國　　111 　年　　3 　　月　　25　　日
                  刑事第五庭  法　官  陳雅琪
以上正本證明與原本無異。　　　　　　　　　
如不服本判決，應於判決送達後20日內，向本院提出上訴狀。

                              書記官  林家莉    
中　　華　　民　　國　　111 　年　　3 　　月　　28　　日
附錄本判決論罪科刑法條全文：
中華民國刑法第320條
意圖為自己或第三人不法之所有，而竊取他人之動產者，為竊盜
罪，處5年以下有期徒刑、拘役或50萬元以下罰金。
意圖為自己或第三人不法之利益，而竊佔他人之不動產者，依前
項之規定處斷。
前二項之未遂犯罰之。

中華民國刑法第321條
犯前條第1項、第2項之罪而有下列情形之一者，處6月以上5年以
下有期徒刑，得併科50萬元以下罰金：
一、侵入住宅或有人居住之建築物、船艦或隱匿其內而犯之。
二、毀越門窗、牆垣或其他安全設備而犯之。
三、攜帶兇器而犯之。
四、結夥三人以上而犯之。
五、乘火災、水災或其他災害之際而犯之。
六、在車站、港埠、航空站或其他供水、陸、空公眾運輸之舟、
    車、航空機內而犯之。
前項之未遂犯罰之。